# 业务合并

提问人：LUNTUS 时间：2021-11-29 17:45:02
背景：母公司通过以资产及业务（构成业务）划拨到非全资子公司对其进行增资，该部分资产和业务账面价值 500 万元，评估价值 1000 万元。
请教老师：
①上述划拨业务是否构成同一控制下业务合并，假设构成业务合并，在这业务合并中，被划入业务的子公司是否可以理解为是业务合并的合并方，但作为合并方是否需要确认长投呢？
②假设构成业务合并，被划入业务的子公司没有下层子公司，其是否还需要编制合并报表，是否需要对同一控制的企业合并进行模拟报表编制③假设构成业务合并，被划入业务的子公司的入账价值是以评估值还是原账面价值？
④对于划出业务的母公司是否可以理解为以业务换取股权的非货币性资产交换，假设构成商业实质，母公司是否应该按照评估值进行确认长投，评估值与账面价值的差额确认为资产处置收益，⑤假设子公司出门构成同一控制下业务合并，母公司构成非货币性资产交换，请问如何理解同一个业务，在母子公司层面分别适用了不同的会计准则，母公司能否使用长期股权投资准则呢？

回答人：chenyiwei
1 、对该子公司而言构成业务合并，子公司是业务合并的合并方。
2 、该划入方子公司在编制合并报表时，应按照同一控制下企业合并的原则追溯重述前期比较数据。
3 、按原账面价值。
4 、可以这样理解。但这种情况下对母公司个别报表主体而言具有商业实质的可能性不大。
5 、根据 2019 年修订后的非货币性资产交换准则应用指南：“通常情况下，交易双方对于某项交易是否为非货币性资产交换的判断是一致的。需要注意的是，企业应从自身的角度，根据交易的实质判断相关交易是否属于本准则定义的非货币性资产交换。例如，投资方以一项固定资产出资取得对被投资方的权益性投资，对投资方来说，换出资产为固定资产，换入资产为长期股权投资，属于非货币性资产交换；对被投资方来说，则属于接受权益性投资，不属于非货币性资产交换。”。